臺灣板橋地方法院交通事件裁定　　　　　　　　　九十三年度交聲字第一五三五號
　　原處分機關　交通部公路總局臺北區監理所
　　異　議　人　甲○○
　　即受處分人
　　??????????居臺北.
右列受處分人因違反道路交通管理處罰條例案件，對於交通部公路總局臺北區監理所
九十三年九月七日北監自裁字第裁四○—Ｚ00000000號（原舉發案號：內政
部警政署國道公路警察局公警局交字第Ｚ00000000號），聲明異議，本院裁
定如左：
    主  文
異議駁回。
    理  由
一、原處分機關略以：國道公路警察局第二警察隊造橋分隊執勤員警於民國九十三年
　　七月二十二日早上十一時八分許在國道一號高速公路北向一三八公里處查獲甲○
　　○駕駛車號ＤＰ－三０一一號自用小客車因「一、經雷射槍測速車速一一三公里
　　，限速一百公里，超速十三公里，測距二０四點六公尺；二、不服警方稽查取締
　　，攔車不停，苗栗出口匝道攔獲」違規，遂以公警局交字第Ｚ00000000
　　號通知單當場舉發之，經異議人拒絕簽收通知聯郵寄。嗣後異議人提出申訴，經
    交通部公路總局臺北區監理所於九十三年九月七日北監自裁字第裁四○—Ｚ00
    000000號裁決書裁處罰鍰新臺幣六千元、並記違規點數二點。
二、聲明異議意旨略以：異議人即受處分人甲○○於九十三年七月二十二日早上十一
    時八分許，駕駛車號ＤＰ－三０一一號自用小客車，行經國道一號高速公路苗栗
    路段時，並未見到有警車攔檢，後警車從後面過來欄停，遂立即停車主動出示相
    關證件配合接受檢查，當時員警拿活動測速器告知超速，沿途路上其他車輛很多
    ，警察並未明確指出車號及測距，亦無舉證或進一步說明，就強行要開超速，又
    異議人當時並未發現或看見警車攔檢，何來其違規條款事項，又那來不服從爰依
    法聲明異議撤銷處分。
三、按汽車行駛高速公路，應依速限標誌指示，高速公路交通管制規則第五條第一項
    前段定有明文。又按，汽車行駛於高速公路或設站管制之道路，而不遵管制之規
    定者，處汽車駕駛人三千元以上六千元以下罰鍰；另汽車駕駛人，駕駛汽車有違
    反本條例之行為，經交通勤務警察制止時，不聽制止或拒絕停車接受稽查而逃逸
    者，除各該條規定處罰外，處新臺幣三千元以上六千元以下罰鍰；汽車駕駛人有
    道路交通管理處罰條例第三十三條、第六十條之情形者，記違規點數一點；道路
    交通管理處罰條例第三十三條第一項、第六十條第一項、第六十三條第一項第一
    款分別定有明文。
四、經查，國道一號高速公路北向一三三至一三八公里路段之最高速限為一百公里，
    而本件異議人即受處分人甲○○於九十三年七月二十二日早上十一時八分許，駕
    駛車號ＤＰ－三０一一號自用小客車，行經該路段時，以時速一百一十三公里（
    高於最高速限十三公里）行駛，經內政部警政署國道公路警察局第二警察隊造橋
    分隊執勤員警以雷射槍測速超速再以指揮棒攔車不停後，沿途任意變換車道、蛇
    行加速逃逸，影響行車安全，後經上述員警攔停後當場即出示所使用之測速儀器
    測得之時速一一三公里、測距二０四點六公尺給異議人看，並針對異議人超速駕
    車、不服稽查之事實以公警局交字第Ｚ00000000號通知單當場舉發之（
    駕車蛇行部分另以公警局交字第Ｚ00000000號通知單當場舉發），惟異
    議人拒絕簽收，依違反道路交通管理事件統一裁罰基準及處理細則第十一條第一
    項第一款規定，視為異議人已經收受該通知單，異議人提出申訴，嗣原處分機關
    於九十三年九月七日以北監自裁字第裁四○—Ｚ00000000號違反道路交
    通管理事件裁決書，依道路交通管理處罰條例第三十三條第一項、第六十條第一
    項、第六十三條第一項第一款規定，裁處異議人罰鍰新臺幣六千元，記違規點數
    二點，異議人於同日收受該裁決書後，於同年月二十四日提起異議等情，有上開
    裁決書，掛號郵件收件回執、舉發違反道路交通管理事件通知單、交通違規案件
    陳述書、內政部警政署國道公路警察局第二警察隊九十三年八月二十三日公警二
    交訴字第０九三０００一九五四號函等件影本附卷可稽；又證人邱嘉璿於九十三
    年十一月二十四日本院訊問時具結證稱：「（問：本件為何開立二張罰單，情形
    為何？）當時我們在國道一號北向一三八公里處用測速槍測速，測速槍只有能對
    一臺車子測速，後來我們測速結果異議人車速一一三公里超過速限一百公里。後
    來我準備攔檢的時候，異議人車子從外線切到中線，後來我用指揮棒放下示意攔
    檢時，異議人車子又從中間車到往內線車道移動，後來我們開車追查異議人，我
    們在北上一三七公里處，就發現異議人車子在內線、中線、外線車道內變換車道
    一直鑽，我們到苗栗出口匝道處才攔下異議人的車子，後來我們給異議人看測速
    槍的數據，我們手執測速槍只能一次測速一臺車子，我們手持的測速槍只能顯示
    測定的距離及車速，我可以確定當時測速槍的數據就是異議人的車子沒有錯，後
    來我們開立超速、稽查攔檢未停、蛇行的罰單給異議人。之前異議人超速，我們
    要攔檢停下的時候，我是站在路肩，警車也停在旁邊，當時異議人應該有發現，
    所以車子才會鑽到車道裡面，所以才開立攔檢未停的罰單。」（參見本院九十三
    年十一月二十四日訊問筆錄）。查本件員警站在路肩執行交通勤務，並將警車停
    在路旁，以測速槍測定異議人超速，正欲攔停之際，異議人即駕駛該車從外線切
    到中線，後員警以指揮棒指揮示意異議人停車，異議人又從中線切到內線車道，
    而後員警開車緊追其後，異議人又一直變換車道，按駕駛車輛於道路時，理應留
    意四周狀況，而當時路肩停有警車，警員正執行交通勤務，衡情應知警員正在取
    締道路違規事項，且天候良好視線清晰，異議人焉可能未發現執行交通勤務警察
    示意其停車攔檢之理，其辯稱當時未發現或看見警車攔檢云云，不足採信。則異
    議人因超速違規，經交通勤務警察以指揮棒指揮並鳴警笛示意停車，仍未停靠路
    邊接受稽查或陳述意見，其有不服從交通勤務警察稽查之違規事實，足堪認定。
    異議人雖否認有拒絕停車接受稽查之違規，但迄未就執勤警員之舉發有何瑕疵或
    錯誤，舉證以供調查，空言置辯，顯難信實，自不能推翻舉發之真實性。綜上，
    異議人所辯，無非卸責之詞，不足採信其依所見之違規情狀，況證人邱嘉璿與異
    議人既無仇隙，應無甘冒偽證之風險攀誣異議人之可能，是其證言自屬可信。本
    件事證明確，異議人於右揭時、地，有超速行使，經交通勤務警察制止時，猶拒
    絕停車接受稽查而逃逸，均堪予認定。從而，原處分機關依據道路交通管理處罰
    條例第三十三條第一項、第六十條第一項、第六十三條第一項第一款規定，裁處
    罰鍰新臺幣六千元，並記違規點數二點之處分，無任何違誤，量罰亦甚妥適，應
    予維持，本件異議為無理由，應予駁回。
據上論斷，應依道路交通管理處罰條例第八十七條第二項，道路交通案件處理辦法第
十九條，裁定如主文。
中　　　華　　　民　　　國　　九十三　　年　　 十一 　　月　　 三十 　　日
                             臺灣板橋地方法院交通法庭
                                 法  官  絲鈺雲
右正本證明與原本無異
如不服本裁定應於送達後五日內向本院提出抗告狀
                                 書記官  許清秋
中　　　華　　　民　　　國　　九十三　　年　  　十二　　月　　　七      日
